【裁判字號】    98,上訴,4228
【裁判日期】    981118
【裁判案由】    違反槍砲彈藥刀械管制條例等
【裁判全文】
臺灣高等法院刑事判決                98年度上訴字第4228號
    上  訴  人  臺灣板橋地方法院檢察署檢察官
    被      告  乙○○（冒名洪.
    指定辯護人  本院公設辯護人  李廣澤
上列上訴人因被告違反槍砲彈藥刀械管制條例等案件，不服臺灣
板橋地方法院98年度訴緝字第81號，中華民國98年5月26日第一
審判決（起訴案號：臺灣板橋地方法院檢察署94年度偵字第2048
7號），提起上訴，本院判決如下：
    主  文
原判決撤銷。
乙○○共同未經許可，持有可發射子彈具有殺傷力之改造手槍，
處有期徒刑貳年，併科罰金新臺幣萬元，罰金如易服勞役，以
新臺幣壹仟元折算壹日。扣案仿COLT廠半自動手槍製造之槍枝槍
身，結合土造金屬滑套及土造金屬槍管而成之改造手槍壹把（含
彈匣壹個，槍枝管制編號：0000000000號）、直徑約玖點玖ＭＭ
金屬彈頭之土造子彈計顆，均沒收。
    事  實
一、乙○○（綽號「阿欖」）於民國84年間，因肅清煙毒條例案
    件，經臺灣高雄地方法院以84年度訴字第3394號判決判處有
    期徒刑三年八月，褫奪公權三年確定；復於85年間，因肅清
    煙毒條例案件，經臺灣板橋地方法院以85年度訴字第1640號
    判決判處有期徒刑三年四月確定，上開二案所處徒刑，經接
    續執行後，於88年3月12日因縮短刑期假釋出監，所餘刑期
    付保護管束，惟後經撤銷假釋須執行殘刑四年二月又十三日
    ，現正執行中（於本件尚不構成累犯）；詎仍未知所戒慎，
    明知未經許可，不得持有具殺傷力之改造手槍及子彈，竟猶
    於94年11月22日下午2時許，受楊德安（所為本件共同妨害
    自由、槍砲彈藥刀械管制條例犯行，業經臺灣板橋地方法院
    另以95年訴字第1577號判決判處有期徒刑三年四月，併科罰
    金新台幣〈下同〉9萬元確定）邀約，而與楊德安、陳冠翰
    （所為本件共同妨害自由犯行，亦經臺灣板橋地方法院另以
    95年訴字第1577號判決判處有期徒刑五月確定）同至臺北縣
    板橋市○○路302號，擬欲處理楊德安友人即某真實姓名年
    籍不詳綽號「阿池」成年男子與丙○○間之債務糾紛，乙○○、楊德安、陳冠翰三人嗣於同日下午3時許，在臺北縣板
    橋市○○路302號前，果見丙○○、甲○○適正坐於丁○○
    所駕駛陳巧樺所有之車牌號碼Z2-5068號自小客車內，乙○○、楊德安、陳冠翰即共同基於以非法方法剝奪他人行動自
    由之犯意聯絡，併由楊德安將其於94年8月中旬，在臺北縣
    三重市重新橋下之跳蚤市場，向真實姓名年籍不詳綽號「阿
    文」之成年男子，以9萬元之代價，所購得具有殺傷力之(一)
    改造子彈12顆、(二)仿BERETTA廠84型（起訴書誤載為「94型
    」）半自動手槍製造，換裝土造金屬槍管及土造金屬槍機而
    成，機械性能良好，可擊發適用子彈，具有殺傷力之改造手
    槍1 把（含彈匣1個，槍枝管制編號：0000 000000號）、(三)
    仿FN 廠1910型半自動手槍製造，換裝土造金屬槍管改造而
    成，機械性能良好，可擊發適用子彈，具有殺傷力之改造手
    槍1把（含彈匣1個，槍枝管制編號：000000 0000號）、(四)
    仿COLT 廠半自動手槍製造之槍身，結合土造金屬滑套及土
    造金屬槍管而成，機械性能良好，可擊發適用子彈，具有殺
    傷力之改造手槍1把（含彈匣1個，槍枝管制編號：00000000
    00號）中之前開(二)、(三)所述2把改造手槍中之1把（其內有已
    上膛之前開(一)所述12顆改造子彈中之5顆或3顆），由楊德安
    持於手中，楊德安且另將前開(二)、(三)所述2把改造手槍中之
    另1把（其內有已上膛前開(一)所述12顆改造子彈中之3顆或5
    顆）則插於背後腰際，趨前趁丁○○打開車門倒煙灰之際，
    以右手持槍抵住丁○○胸前，示意丁○○下車改坐後座，乙○○則持楊德安所有、於前往途中車上交付之如前開(四)所述
    之仿COLT廠半自動手槍製造之槍身，結合土造金屬滑套及土
    造金屬槍管而成，機械性能良好，可擊發適用子彈，具有殺
    傷力之改造手槍1把（含彈匣1個，其內有已上膛之前開(一)所
    述12顆改造子彈中之均係具直徑9.9mm金屬彈頭之土造子彈4
    顆，槍枝管制編號：0000000000號）坐入前開自小客車副駕
    駛座，並以之指向後座之丙○○、甲○○控制其等行動自由
    ，陳冠翰且趁隙進入該車駕駛座駕車，楊德安復再隨丁○○
    坐入後座，該車即行起駛，期間，乙○○、楊德安並分持上
    開改造手槍打傷丙○○、丁○○頭部（惟傷害部分均未具告
    訴），乙○○與楊德安、陳冠翰以此等方法，共同剝奪丙○○、丁○○、甲○○之行動自由，嗣於同日下午3時45分許
    ，其等一行人車行經過臺北縣板橋市○○路○段95號前時，
    為警盤查查獲，並扣得前開改造槍彈。
二、案經丙○○、丁○○、甲○○訴由臺北縣政府警察局板橋分
    局報請臺灣板橋地方法院檢察署檢察官偵查後起訴。
    理  由
甲、證據能力：
一、證人丙○○、丁○○、甲○○、陳巧樺在警詢中之證述：
    按被告以外之人於審判外之言詞或書面陳述，除法律有規定
    者外，不得作為證據，刑事訴訟法第159條第1項定有明文，
    審判外之陳述，雖不符同法第159條之1至第159條之4之規定
    ，而經當事人於審判程序同意作為證據，法院審酌該言詞陳
    述或書面陳述作成時之情況，認為適當者，亦得為證據。當
    事人、代理人或辯護人於法院調查證據時，知有第159條第1
    項不得為證據之情形，而未於言詞辯論終結前聲明異議者，
    視為有前項之同意，此則據同法第159條之5規定甚明。本件
    證人丙○○、丁○○、甲○○、陳巧樺在警詢中所為之陳述
    ，固為被告以外之人在審判外之陳述，係屬傳聞證據，惟公
    訴人、被告及其辯護人就前開審判外之陳述，迄於言詞辯論
    終結前未為異議之聲明，而本院審酌彼等陳述作成時之情況
    ，核無違法取證及證明力明顯過低之瑕疵，亦認為以之作為
    證據為適當，故依上開規定，前引證人在警詢中之陳述依同
    法第159條之5規定作為證據。
二、內政部警政署刑事警察局94年11月23日刑鑑字第0940179707
    號槍彈鑑定書之證據能力：
    按「被告以外之人於審判外之言詞或書面陳述，除法律有規
    定者外，不得作為證據」，刑事訴訟法第159 條第1 項固定
    有明文，然「鑑定之經過及其結果，應命鑑定人以言詞或『
    書面』報告」，同法第206 條第1 項亦規定甚明，是鑑定人
    以書面為鑑定報告提出於法院，依刑事訴訟法第159 條第1
    項立法理由及同法第206 條第1 項規定，即具有證據能力。
    又法院或檢察官得囑託醫院、學校或其他相當之機關、團體
    為鑑定，或審查他人之鑑定，並準用第203 條至第206 之1
    之規定，刑事訴訟法第208 條第1 項亦定有明文。依此，檢
    察官對於偵查中之案件，認須實施鑑定者，固應就具體個案
    ，選任鑑定人或囑託鑑定機關（團體）為之；但對於司法警
    察機關調查中之案件，或有量大或急迫之情形，為因應實務
    之現實需求，如檢察官針對該類案件之性質（例如：查扣之
    毒品必須檢驗其成份、對施用毒品之犯罪嫌疑人必須檢驗其
    體內有無毒品代謝反應、對於查扣之槍砲彈藥必須檢驗有無
    殺傷力、對違反野生動物保育法案件必須鑑定是否屬於保育
    類動物案件等），認為當然有鑑定之必要者，經參考法務部
    92年5 月20日法檢字第092080203 號函送之法務部「因應刑
    事訴訟法修正工作小組」研討之刑事訴訟法修正相關議題第
    21則之共識結論，以及本院於92年8月1日舉行之刑事訴訟法
    新制法律問題研討會第3則法律問題研討結果之多數說（載
    於司法院92年8月印行「刑事訴訟法新制法律問題彙編」第
    15頁至第18頁），基於檢察一體原則，得由該管檢察長對於
    轄區內之案件，以事前概括選任鑑定人或囑託鑑定機關（團
    體）之方式，俾便轄區內之司法警察官、司法警察對於調查
    中之此類案件，得即時送請事前已選任之鑑定人或囑託之鑑
    定機關（團體）實施鑑定，該鑑定人或鑑定機關（團體）亦
    應視同受承辦檢察官所選任或囑託而執行鑑定業務，其等出
    具之書面鑑定報告應屬刑事訴訟法第206條所定之傳聞例外
    ，當具有證據能力（法務部92年9月1日法檢字第0920035083
    號函可供參照）；從而，本件扣案槍彈，經由查獲之警察單
    位依先前轄區檢察署檢察長事前概括選任槍彈鑑定機關即內
    政部警政署刑事警察局實施鑑定，該鑑定機關所出具之94年
    11月23日刑鑑字第0940179707號槍彈鑑定書即具有證據能力
    而得為本案之證據。
三、查獲現場暨改造手槍之照片部分：
    本案查獲現場暨改造手槍之照片部分，乃警方依機械之方式
    所留存之影像，並非供述證據，無傳聞法則適用，且對「被
    告楊德安曾持有本件改造槍彈」之待證事實，有相當之關聯
    性，具有證據能力。
乙、實體部分：
一、按法院審判之被告，係檢察官所指刑罰權對象之人，起訴書
    所記載之被告姓名、年籍，一般固與審判中審理之人對象姓
    名年籍一致，惟若以偽名起訴，而審判之對象為真正之犯罪
    行為人確為檢察官所指被告之人，因刑罰權之客體同一，僅
    姓名年籍不同，其於審理中查明時，由法院逕行更正被告之
    姓名年籍即可，最高法院著有90年度台非字第82號判決意旨
    可資參照；查本件公訴人雖係以自稱「洪鳳寅」者為與楊德
    安、陳冠翰共同為本件犯行之同案共犯，併對之提起公訴，
    而該自稱「洪鳳寅」者，亦確於事實欄所述時地，與楊德安
    、陳冠翰一同為警查獲並以「洪鳳寅」名義應訊等情，有自
    稱「洪鳳寅」者於94年11月22日、同年月23日警詢筆錄及同
    年月23日偵訊筆錄可按（見臺灣板橋地方法院檢察署94年度
    偵字第20487 號偵查卷第22至24、92至97頁），惟被告楊德
    安、陳冠翰於原審審理中均一致結證稱：本院審理中到庭之
    洪鳳寅，並非與其等一起為警查獲之「阿欖」，其等不認識
    於本院審理中到庭之洪鳳寅等語（見原審訴字卷第94至96頁
    ），核與於原審審理中到庭之洪鳳寅供稱其並不認識被告楊
    德安、陳冠翰二人，亦未於如事實欄所述時地為警查獲等情
    相符，參酌原審將該自稱「洪鳳寅」之人於前開警詢筆錄上
    所按捺之指紋，送請內政部警政署刑事警察局鑑定結果，該
    等筆錄上之指紋與內政部警政署刑事警察局檔存乙○○指紋
    卡左拇指指紋相符，此有內政部警政署刑事警察局96年2月
    14 日刑紋字第0960025082號函附卷（見原審訴字卷第第131
    頁）可參，俱徵本件乃被告乙○○於前開警詢中冒用「洪鳳
    寅」名義應訊無疑，而依上揭說明，起訴的對象，係檢察官
    所指涉嫌犯罪而請求法院行使審判權之『人』，並非其『姓
    名』，故「乙○○」冒用「洪鳳寅」之名義應訊，檢察官依
    警詢資料，認「乙○○」涉有犯罪嫌疑提起公訴，雖誤將被
    告姓名記載為「洪鳳寅」，但僅係姓名記載錯誤，其起訴之
    對象，仍應為「乙○○」而非被冒名之「洪鳳寅」，即縱起
    訴書誤將被告之姓名記載為「洪鳳寅」，然因刑罰權之客體
    於偵查及審理中始終同一，且檢察官其後亦於原審蒞庭時，
    當庭更正起訴對象之姓名、年籍資料等為被告乙○○（見原
    審訴緝字卷第35頁背面），則本件遭起訴之人，應係被告乙○○，而非「洪鳳寅」甚明，自應將檢察官原起訴書誤載之
    人別、年籍等資料均更正為乙○○，先此敘明。
二、認定事實所憑之證據及理由：
（一）訊據被告乙○○對前開犯罪事實於原審及本院審理中均坦
      承不諱，並經同案被告楊德安、陳冠翰、證人丙○○、丁○○、甲○○於警詢、偵查中證述綦詳；此外，復有如事
      實欄所述之改造手槍3把（槍枝管制編號分別為000000000
      0號、0000000000號、0000000000號）、改造子彈共12顆
      扣案足資佐證，並有上開槍枝及子彈之照片附於臺灣板橋
      地方法院檢察署94年度偵字第20487號偵查卷足憑。
（二）又扣案之上開槍彈，經送內政部警政署刑事警察局鑑定結
      果認：「一、送鑑改造手槍3枝，鑑定情形如下：、1枝
      （槍枝管制編號0000000000號），認係由仿BERETTA廠84
      型半自動手槍製造之槍枝，換裝土造金屬槍管及土造金屬
      槍機而成之改造手槍，機械性能良好，可擊發適用子彈，
      認具殺傷力；、1枝（槍枝管制編號：0000000000號）
      ，認係仿FN廠1910型半自動手槍製造之槍枝，換裝土造金
      屬槍管改造而成之改造手槍機械性能良好，可擊發適用之
      子彈，認具殺傷力；、1枝（槍枝管制編號：000000000
      0號），認係由仿COLT廠半自動手槍製造之槍枝槍身結合
      土造金屬滑套及土造金屬槍管而成之改造手槍，機械性能
      良好，可擊發適用之子彈，認具殺傷力。二、送鑑改造子
      彈12顆，鑑定情形如下：、3顆，認均係具直徑約8.7mm
      金屬彈頭之土造子彈，經採樣1顆試射，可擊發，認具殺
      傷力；、5顆，認均係具直徑約7.8mm金屬彈頭之土造子
      彈，經採樣2顆試射，均可擊發，認具殺傷力；、4顆，
      認均係具直徑9.9mm金屬彈頭之土造子彈，經採樣1顆試射
      ，可擊發，認具殺傷力。」等情，亦有該局94 年11月23
      日刑鑑字第0940179707號槍彈鑑定書在卷足憑（見偵查卷
      第127至130頁）。
（三）綜上事證，足認被告前開自白應與事實相符，堪以採信，
      本案事證明確，被告犯行堪以認定。
三、新舊法比較適用：
（一）查被告行為後，刑法第2條第1項業於94年2月2日以華總一
      義字第09400014901號令修正公布，並自95年7月1日起施
      行；修正後刑法第2條第1項規定，已將新舊法律適用之「
      從新從輕」原則，改採「從舊從輕」原則，而此規定僅係
      規範行為後法律變更所生新舊法律比較適用之準據法，並
      非實體刑罰法律，自不生行為後法律變更之比較適用之問
      題，應逕行適用新法第2條第1項之規定。
（二）刑法第28條原規定：「二人以上共同『實施』犯罪之行為
      者，皆為共同正犯。」新法修正為：「二人以上共同『實
      行』犯罪之行為者，皆為共同正犯。」將舊法之「實施」
      修正為「實行」。原「實施」之概念，包含陰謀、預備、
      著手及實行等階段之行為，修正後僅共同實行犯罪行為始
      成立共同正犯。是新法共同正犯之範圍已有限縮，排除陰
      謀犯、預備犯之共同正犯。新舊法就共同正犯之範圍既因
      此而有變動，自屬犯罪後法律有變更，而非僅屬純文字修
      正，應有新舊法比較適用之問題，並以修正前之規定較不
      利於被告，應適用新法。
（三）刑法第33條第5款有關罰金之最低數額部分: 刑法分則編
      各罪所定罰金之貨幣單位原為銀元，修正前刑法第33條第
      5款規定：「罰金：（銀元）1元以上」，而銀元與新臺幣
      間之折算，依現行法規所定貨幣單位折算新臺幣條例規定
      ，以銀元1元折算新臺幣3元；修正後刑法第33條第5款則
      規定：「罰金：新臺幣1,000元以上，以百元計算之」；
      經比較修正前、後之規定，修正後刑法第33條第5款所定
      罰金之最低數額，較之修正前提高，自以修正前刑法第33
      條第5款規定，較有利於被告。
（四）修正後刑法已刪除第55條中關於牽連犯之規定，則依修正
      前即行為時之舊法規定，可因牽連犯之關係從一重處斷之
      規定，然因新法已刪除牽連犯規定，所犯各罪即應依數罪
      併罰之規定分論併罰，則比較新舊法之規定，新法規定並
      非較有利於被告，依刑法第2條第1項本文之規定，自應適
      用行為時之法律，即適用修正前刑法第55條牽連犯之規定
      ，從一重處斷，對被告較為有利。
（五）刑法第55條修正後，仍保留有關想像競合犯之規定，但在
      科刑上有所限制，然此科刑之限制僅係法理之明文化，非
      屬法律之變更，自無比較新舊法之問題，應逕行適用修正
      後刑法第55條之規定。
（六）按刑法第42條有關易服勞役折算標準之規定，於被告本件
      犯行後，亦經修正，而此乃屬科刑規範事項之變更，其折
      算標準為裁判時所應諭知，自有就新舊法規定比較之必要
      ，又「比較新舊法，修正後之易服勞役折算標準固較有利
      於上訴人等，但其勞役期限，則以修正前之規定較有利於
      受刑人，自應依刑法第2條第1項規定，分別適用最有利於
      行為人之法律」此有最高法院95年度臺上字第5125號判決
      要旨可供參照，被告行為時之修正前刑法第42條第2項前
      段規定：「易服勞役以1元〈指銀元〉以上3元以下折算1
      日。」，該規定之數額，並依被告行為時之罰金罰鍰提高
      標準條例第2條前段之規定，將其原定數額提高為100倍折
      算1日，即依被告行為時之法律，其易服勞役之折算標準
      ，應以銀元100元〈即新臺幣300元〉以上300元〈即新臺
      幣900元〉以下折算1日，惟被告行為後施行之新法第42條
      第3項前段規定：「易服勞役以新台幣1000元、2000元或
      3000元折算1日。」，經比較修正前後之易服勞役折算標
      準之規定，自應以修正後之法律較有利於被告，依修正後
      之刑法第42條第3項前段規定，諭知如易服勞役之折算標
      準。
（七）至刑法施行法雖亦於95年6月14日修正增訂第1條之1（有
      關罰金之最高數額），並自95年7月1日起施行，而罰金刑
      貨幣單位雖因而有「銀元」、「新臺幣」之更異，惟適用
      結果之罰金額度則無二致，就罰金法定刑提高之「刑罰權
      規範內容」並無利或不利變更，此部分自不生新舊法之比
      較問題，惟應適用具特別法及準據法（刑法施行法第1條
      之1第1項具有準據法性質）之刑法施行法第1條之1規定（
      參照本院暨所屬法院95年法律座談會刑事類提案第16號法
      律問題），併此敘明。
四、核被告乙○○所為，係犯槍砲彈藥刀械管制條例第8條第4項
    之未經許可持有可發射子彈具有殺傷力之改造手槍罪、同條
    例第12條第4項之未經許可持有子彈罪及刑法第302條第1項
    之剝奪他人行動自由罪；被告乙○○所為上開非法持有改造
    槍、彈犯行，及以一行為剝奪被害人丙○○、丁○○、甲○○三人之行動自由，均各係以一行為同時觸犯數罪名，均為
    想像競合犯，應均依刑法第55條規定從一重處斷；至被告乙○○就所為剝奪他人行動自由罪部分，與楊德安、陳冠翰相
    互間，及被告乙○○就持有楊德安所有如事實欄一(一)(四)所述
    改造槍彈部分，與楊德安相互間，各有犯意聯絡、行為分擔
    ，均應論以共同正犯；至被告乙○○所犯剝奪他人行動自由
    罪與未經許可持有可發射子彈具有殺傷力之改造手槍罪，二
    罪間，具有方法、目的之牽連關係，應依修正前刑法第55條
    牽連犯之規定，從一重之未經許可持有具殺傷力之改造手槍
    罪處斷。又被告所犯共同未經許可持有可發射子彈具有殺傷
    力之改造手槍罪，其所持有之改造手槍為1枝，持有時間亦
    僅案發當天前後計1小時餘，為時甚短，然其所犯槍砲彈藥
    刀械管制條例第8條第4項之未經許可，持有可發射子彈具有
    殺傷力之改造槍枝罪，係三年以上十年以下有期徒刑之重典
    ，與其犯罪情節相較，實屬情輕法重，容非無堪資憫恕之處
    ，本院認縱處以法定最低刑度猶嫌過重，爰依刑法第59條之
    規定，減輕其刑。
五、原審認被告罪證明確，予以論罪科刑，固非無見，惟查：刑
    法第28條修正後，就共同正犯之範圍及未具身分之共犯之刑
    責，既因此而有變動，自屬犯罪後法律有變更，並以修正前
    之規定較不利於被告，應適用新法，原審為新舊法之比較後
    ，適用舊法，實有未洽。檢察官上訴意旨，認被告持槍行為
    ，顯無特殊之原因與環境，在客觀上足以引起一般之同情，
    又未經許可持有具有殺傷力改造槍枝行為，係法定本刑三年
    以上之罪，原審僅輕判被告有期徒刑二年，量刑是否適當，
    足以讓被告改過遷善，非無審酌餘地等語，為無理由，惟原
    判決既有上開可議之處，自應由本院將原判決撤銷改判。爰
    審酌被告之素行、犯罪之動機、目的、手段、對被害人所生
    危害及犯罪後之態度等一切情狀，量處如主文第二項所示之
    刑，另就被告所判處罰金刑部分，依刑法第42條第3項規定
    ，諭知如易服勞役之折算標準，以示懲儆。末按被告本件犯
    行後，刑法第38條第1項第2款、第2項雖亦將該等條文用語
    中之「左列」改為「下列」，「犯人」改成「犯罪行為人」
    ，然此僅係條文用語之修正，並不影響本件之論罪科刑，不
    生新舊法比較適用之問題，是就沒收部分，應適用裁判時即
    現行之刑法第38條規定；又沒收物之執行完畢與沒收物之不
    存在，並非一事，因犯罪依法必須沒收之物，雖已於共犯中
    之一人確定判決諭知沒收，並已執行完畢，對於其他共犯之
    判決，仍應宣告沒收（最高法院65年度第5次刑庭庭推總會
    議決議），茲扣案被告所持有如事實欄一(四)所述之仿COLT
    廠半自動手槍製造之槍身，結合土造金屬滑套及土造金屬槍
    管而成，機械性能良好，可擊發適用子彈，具有殺傷力之改
    造手槍1把（含彈匣1個，槍枝管制編號：0000000000號），
    暨均係具直徑9.9mm金屬彈頭之土造子彈3顆，均屬違禁物，
    雖業於同案被告楊德安確定判決諭知沒收，並已執行完畢，
    此有臺灣板橋地方法院98年10月30日板院輔刑慎98訴緝81
    字第074413號函附卷可參，依上開說明，應依刑法第38條第
    1項第1款規定宣告沒收；至其餘扣案原具殺傷力之具直徑9.
    9mm金屬彈頭之土造子彈1顆，因經試射鑑驗致失子彈之效能
    ，業已不具殺傷力，爰不宣告沒收，併此敘明。
據上論斷，應依刑事訴訟法第369條第1項前段、第364條、第299
條第1項前段，槍砲彈藥刀械管制條例第8條第4項、第12條第4項
，刑法第2條第1項、第11條前段、第28條、第302條第1項、第42
條第3項、第59條、第38條第1項第1款、修正前刑法第55條，廢
止前之罰金罰鍰提高標準條例第1條前段、廢止前罰金罰鍰提高
標準條例第2條，現行法規所定貨幣單位折算新臺幣條例第2條，
判決如主文。
本案經檢察官曾忠己到庭執行職務。
中    華    民    國    98    年    11    月    18    日
                    刑事第一庭審判長法  官  葉騰瑞
                                    法  官  王炳梁
                                    法  官  莊明彰
以上正本證明與原本無異。
如不服本判決，應於收受送達後10日內向本院提出上訴書狀，其
未敘述上訴之理由者並得於提起上訴後10日內向本院補提理由書
（均須按他造當事人之人數附繕本）「切勿逕送上級法院」。
                                    書記官  王韻雅
中    華    民    國    98    年    11    月    18    日


司法院資訊處製作；財團法人民間司法改革基金會備份。
